【裁判字號】    99,訴,901
【裁判日期】    991027
【裁判案由】    給付消費借貸款
【裁判全文】
臺灣臺南地方法院民事判決               99年度訴字第901號
原      告    臺灣中小企業銀行股份有限公司
法定代理人    丁○○
訴訟代理人    丙○○
被      告    廣鴻聯合科技有限公司
兼法定代理人  甲○○
被      告    乙○○
上列當事人間請求給付消費借貸款事件，經本院於民國99年10月
13日言詞辯論終結，判決如下：
    主      文
被告應連帶給付原告新臺幣參佰貳拾貳萬零柒佰玖拾壹元，及如
附表所示之利息、違約金。
被告廣鴻聯合科技有限公司、甲○○應連帶給付原告新臺幣壹萬
零伍佰壹拾柒元，及其中壹萬零參佰肆拾伍元自民國九十九年六
月二日起至清償日止，按週年利率百分之十九點七一計算之利息
，暨自民國九十七年一月十六日起至清償日止，延滯第一個月，
當月計付新臺幣壹佰元，延滯第二個月，當月計付新臺幣參佰元
，延滯第三個月起，每月計付新臺幣陸佰元之違約金。
訴訟費用新臺幣參萬參仟參佰柒拾陸元，其中新臺幣參萬貳仟貳
佰陸拾陸元由被告連帶負擔，餘由被告廣鴻聯合科技有限公司、
甲○○連帶負擔。
本判決第一項、第二項於原告分別以新臺幣壹佰零柒萬參仟元、
參仟伍佰元供擔保後，得假執行。
    事實及理由
一、本件被告經合法通知，均未於言詞辯論期日到場，核無民事
    訴訟法第386 條所列各款情形，爰依原告之聲請，由其一造
    辯論而為判決。
二、原告主張：
  (一)被告廣鴻聯合科技有限公司（下稱廣鴻公司）於民國98年
      5月25日邀同被告甲○○、乙○○為連帶保證人，向原告
      借款新臺幣（下同）1,000,000元，借款期間4年，按月平
      均攤還本息，利息按原告銀行基準利率加2.2%機動計收，
      並約定逾期償還本金、利息或本息時，按借款總餘額，自
      應償付日起，逾期在6個月以內部分按約定利率10%，逾期
      超過6個月部分按約定利率20%加付違約金。
  (二)被告廣鴻公司於98年5月25日邀同甲○○、乙○○為連帶
      保證人，簽訂「振興傳統產業優惠貸款契約書」向原告借
      款1,000,000元，借款期間5年，本金每3個月為1期，利息
      按月繳納，利息按郵政儲金2年期定期儲金機動利率加2.2
      5%機動計收，並約定逾期償還本金、利息或本息時，按借
      款總餘額，自應償付日起，逾期在6個月以內部分按約定
      利率10%，逾期超過6個月部分按約定利率20%加付違約金
      。
  (三)被告廣鴻公司復於99年1月28日邀同甲○○、乙○○為連
      帶保證人，向原告簽訂融資額度2,000,000元，借款動用
      期間為1年之「國內信用狀融資契約」。並根據該契約，
      分別於99年2月2日與99年2月5日向原告借款840,000元、
      l, 100,000元，約定利息按原告銀行2年期定期儲蓄存款
      機動利率加3.015%機動計收，並約定如遲延墊付，應按墊
      款金額加計自墊付日起，逾期在6個月以內部分按約定利
      率10%，逾期超過6個月部分按約定利率20%之違約金。
  (四)被告廣鴻公司另於98年12月間邀同被告甲○○為連帶保證
      人，向原告申辦商務信用卡，經原告核給VISA商務白金卡
      1張，約定以廣鴻公司及甲○○為持卡人進行刷卡消費或
      預借現金，結帳日為每月l日，於繳款截止日（每月15 日
      ）前繳付最低應繳金額或總額，若申請人未依約繳納，即
      喪失期限利益，應一次繳清應付帳款，並自結帳日之次日
      起至清償日止，依年息19.71%計付利息，暨延滯第1個月
      ，當月計付100元，延滯第2個月，當月計付300元，延滯
      第3個月起至清償日止，每月計付600元之違約金（即逾期
      手續費）。
  (五)詎料被告分別於99年3月26日、3月15日、6月2日、6月5日
      起即未依約繼續繳付上開第(一)、(二)、(三)、(四)項借
      款之利息，迭經催討無效，依約已喪失期限利益，全部借
      款應視為到期。另依據兩造所簽立之授信約定書第15條第
      1 款規定，被告對原告所負之一切債務，如有任何一宗不
      依約清償本金時，原告得將全部債務視為到期。爰依消費
      借貸、信用卡契約及連帶保證之法律關係，請求被告連帶
      清償上開借款、利息及違約金，並聲明：如主文第一、二
      項所示，並陳明願供擔保，請准宣告假執行。
三、經查，原告主張之事實，業據提出與所述相符之借據、振興
    傳統產業優惠貸款契約書、國內信用狀融資契約、商務卡申
    請書暨相關規範、信用卡保證書暨約定條款、信用卡約定條
    款、還本付息明細表、基準利率歷史資料表、郵政儲金2年
    定期儲金利率歷史資料表、原告銀行2年期定儲機動利率歷
    史資料表、信用卡帳單等件在卷為證，而被告經合法通知，
    均未到庭抗辯，亦未以書狀為任何陳述，本院綜合上開證據
    調查之結果，堪信原告前揭主張為真實。從而，原告本於消
    費借貸、信用卡契約及連帶保證之法律關係，請求被告連帶
    給付如主文第一項所示之本金、利息及違約金，被告廣鴻公
    司、甲○○連帶給付如主文第二項所示之本金、利息及違約
    金，洵屬有據，應予准許。
四、原告陳明願供擔保聲請宣告假執行，核無不合，爰分別酌定
    相當之擔保金額，予以准許。
五、按法院為終局判決時，應依職權為訴訟費用之裁判。共同訴
    訟人因連帶或不可分之債敗訴者，應連帶負擔訴訟費用，分
    別為民事訴訟法第87條第1項、第85條第2項所明定。查本件
    訴訟費用為33,376元（第一審裁判費為33,076元及公示送達
    登報費用300元），本院爰依職權確定上開訴訟費用由被告
    廣鴻公司、甲○○、乙○○負擔32,266元；餘由被告廣鴻公
    司、甲○○連帶負擔。
六、據上論結，本件原告之訴為有理由，依民事訴訟法第385條
    第1項前段、第85條第2項、第87條第1項、第390條第2項，
    判決如主文。
中    華    民    國    99    年     10    月   27    日
                  民事第三庭   審判長法  官  杭起鶴
                                     法  官  林雯娟
                                     法  官  張玉萱
以上正本證明與原本無異。
如對本判決上訴，須於判決送達後20日內向本院提出上訴狀。如
委任律師提起上訴者，應一併繳納上訴審裁判費。
中    華    民    國    99    年    10    月    28    日
                                     書記官  張晶瑩
┌───────────────────────────────────────────────┐
│ 附表：                                                                                       │
├──┬─────┬──────────┬─────────────────────┬─────┤
│編號│ 請求金額 │  利息計算方式      │             違約金計算方式               │   備註   │
│    │（新臺幣）│                    │                                          │          │
├──┼─────┼──────────┼─────────────────────┼─────┤
│ 1  │806,072元 │自民國99年3月26日起 │自民國99年4月27日起至清償日止，逾期在6個月│          │
│    │          │至清償日止，按週年利│以內者，按前開利率10%，逾期超過6個月者，按│          │
│    │          │率4.44%計算         │前開利率20%計算                           │          │
├──┼─────┼──────────┼─────────────────────┼─────┤
│ 2  │850,000元 │自民國99年3月15起至 │自民國99年4月16日起至清償日止，逾期在6個月│振興傳統產│
│    │          │清償日止，按週年利率│以內者，按前開利率10%，逾期超過6個月者，按│業優惠貸款│
│    │          │3.285%              │前開利率20%計算                           │          │
├──┼─────┼──────────┼─────────────────────┼─────┤
│ 3  │676,390元 │自民國99年6月2日起至│自民國99年7月3日起至清償日止，逾期在6個月 │          │
│    │          │清償日止，按週年利率│以內者，按前開利率10%，逾期超過6個月者，按│          │
│    │          │4.25%計算           │前開利率20%計算                           │國內信用狀│
├──┼─────┼──────────┼─────────────────────┤融資契約  │
│ 4  │888,329元 │自民國99年6月5日起至│自民國99年7月6日起至清償日止，逾期在6個月 │          │
│    │          │清償日止，按週年利率│以內者，按前開利率10%，逾期超過6個月者，按│          │
│    │          │4.25%計算           │前開利率20%計算                           │          │
└──┴─────┴──────────┴─────────────────────┴─────┘

司法院資訊處製作；財團法人民間司法改革基金會備份。
